---
name: David
surname: Gutiérrez-Duque
position: "Estudiante de Biología"
address: "Universidad de Caldas"
phone: +57 3185021678
profilepic: David_photo.jpg
www: davidbiol.github.io
email: "davidgd2015@gmail.com"
github: davidbiol
date: "agosto 2022"
aboutme: "Soy un estudiante de biología apasionado por las plantas. Me encanta aprender y enseñar utilizando diferentes herramientas disponibles.  Tengo experiencia en trabajo de campo y de computador. En campo he ejecutado metodologías de estructura florística con construcción de parcelas forestales, también tengo conocimientos taxonómicos en las principales familias vegetales y sus análsis respectivos. En bioinformática tengo conocimiento en análisis genómico, en especial para comprender la transferencia horizontal de genes en plantas"
lang: "es"
output: vitae::twentyseconds
---

```{r setup, include=FALSE}
knitr::opts_chunk$set(echo = FALSE, warning = FALSE, message = FALSE)
library(vitae)
```

# Competencias

 * Creatividad
 * Buena organización del tiempo
 * Enseñanza
 * Bueno trabajando en equipo y liderando proyectos

# Educación

```{r}
library(tibble)
tribble(
  ~ Degree, ~ Year, ~ Institution, ~ Where,
  "Bachiller", "2006-2017", "Colegio de Cristo", "Manizales, Colombia",
  "Biólogo", "2018-", "Universidad de Caldas", "Manizales,Caldas"
) %>% 
  detailed_entries(Degree, Year, Institution, Where)
```

# Formación académica complementaria

```{r}
library(tibble)
tribble(
  ~ Course, ~ Year, ~ Institution, ~ Where,
  "Hands-on Introduction to Linux commands and Shell scripting", "2022", "IBM", "Virtual-Coursera",
  "Advanced R Programming", "2022", "Johns Hopkins University", "Virtual-Coursera",
  "Helechos y Licofitos tropicales", "2021", "Universidad de Caldas", "Presencial",
  "Estadística Inferencial con R", "2021", "Platzi", "Virtual-Platzi",
  "Tecnologías digitales al sevicio de la botánica y la taxonomía", "2021", "", "VI Simposio Regional de Biología",
  "Plant Bioinformatics", "2020", "University of Toronto", "Virtual-Coursera",
) %>% 
  detailed_entries(Course, Year, Institution, Where)
```

# Tecnologías

```{r}
library(tibble)
tribble(
  ~ Lenguaje, ~ Nivel,
  "R", "Avanzado",
  "Python", "Medio",
  "Bash", "Medio",
  "Git", "Medio",
) %>% 
  detailed_entries(Nivel, Lenguaje)
```

# Experiencia Laboral

```{r}
library(tibble)
tribble(
  ~ Experience, ~ Year, ~ Institution, ~ Where,
  "Implementación del programa de monitoreo de flora de la mina de Cerro Matoso", "Nov 2021-Ene 2022", "CUÁNTICO - Global Eco Services S.A.S.", "Montelíbano, Córdoba, Colombia",
) %>% 
  detailed_entries(Experience, Year, Institution, Where)
```

# Proyectos en curso

```{r}
tribble(
  ~Type, ~Desc,
  "Taxonomía", "Riqueza, diversidad, composición y estructura de la flora vascular del bosque Monteleón (Manizales, Caldas).",
  "Taxonomía", "Helechos en medio de una selva de cemento: Un estudio de los monilofitos y licofitos en los ecoparques de Manizales, Caldas.",
  "Anatomía vegetal", "Aclimatación y anatomía foliar del complejo de especies Anthurium scandens (Aubl.) Engl. y Anthurium obtusum (Engl.) Grayum en el departamento de Caldas, Colombia.",
  "Estadística", "Algoritmo para estimación de datos faltantes basado en regresiones lineales iteradas y penalizadas.",
  "Bioinformática", "Análisis de elementos transponibles de la familia Copia en plantas utilizando Deep Learning."
) %>% 
 detailed_entries(
    Desc,
    Type
  )
```

# Charlas

```{r}
library(tibble)
tribble(
  ~ Charla, ~ Year, ~ Institution, ~ Where,
  "Célula vegetal, energía y fotosíntesis", "2022", "Entrenamiento IBO 2022", "",
  "Manejo de datos faltantes en R: teoría, práctica y recomendaciones", "2021", "datasketch", "Bogotá R Users Group",
  "Señalización celular en plantas", "2020", "Semillero de Biofísica", "Universidad de Caldas",
  "Señalización celular en plantas", "2019", "Semillero PHYTOS", "Universidad de Caldas"
) %>% 
  detailed_entries(Charla, Year, Institution, Where)
```

# Participaciones y logros

```{r}
library(tibble)
tribble(
  ~ Participation, ~ Year, ~ Institution, ~ Where,
  "Participación XXVIII Olimpiada Internacional de Biología", "2017", "University of Warwick", "Warwick, Reino Unido",
  "Segundo puesto Ronda Final I Olimpiada Colombiana de Biología", "2017", "Universidad Antonio Nariño", "Bogotá, Colombia",
  "Participación Ronda Final XXXVI Olimpiada Colombiana de Matemáticas", "2017", "Universidad Antonio Nariño", "Bogotá, Colombia",
  "Participación destacada Ronda FInal XXXII Olimpiada Colombiana de Física", "2016", "Universidad Antonio Nariño", "Bogotá, Colombia",
  "Medalla de plata III Olimpiada de Ciencias Jr. Americanas", "2016", "", "Cartagena, Colombia",
  "Cuarto puesto Ronda Final XXII Olimpiada Colombiana de Ciencias", "2016", "Universidad Antonio Nariño", "Bogotá, Colombia"
) %>% 
  detailed_entries(Participation, Year, Institution, Where)
```

# Eventos académicos

```{r}
library(tibble)
tribble(
  ~ Evento, ~ Year, ~ Institution, ~ Where,
  "VI Simposio Regional de Biología", "2021", "Universidad de Caldas", "Asistente",
  "useR! 2021 - The R Conference", "2021", "The R Foundation for Statistical Computing", "Asistente",
  "XVIII National Congress of Biochemistry and Plant Molecular Biology", "2019", "Mérida, México", "Asistente",
  "I Congreso Internacional de Biotecnología y Bioeconomía", "2019", "Universidad Tecnológica de Pereira", "Asistente",
) %>% 
  detailed_entries(Evento, Year, Institution, Where)
```

# Reconocimientos

```{r}
tribble(
  ~Year, ~Desc, ~ Institution,
  "2018", "Primer puesto de admisión pregrado Biología", "Universidad de Caldas",
  "2018", "Excención de pago en pregrado segundo periodo académico de 2018", "Universidad Nacional de Colombia, Bogotá",
  "2016", "Reconocimiento a la gestión, buen desempeño académico, laboral y/o talento excepcional", "Secretaría de Educación de Caldas"
) %>% 
  detailed_entries(
    Desc, 
    Year,
    Institution
  )
```

# Software

```{r}
tribble(
  ~Type, ~Desc, ~Link,
  "R", "empire: Estimation of Missing Data using Penalized Iterative Regressions", "https://davidbiol.github.io/empire/"
) %>% 
 detailed_entries(
    Desc,
    Type,
    Link
  )
```



# Publicaciones

1. Orozco-Arias, S.; Dupeyron, M.; Gutiérrez-Duque, D.; Tabares-Soto, R.; Guyot, R. (2022). High nucleotide similarity of three _Copia_ lineage LTR retrotransposons among plant genomes. _bioRxiv_ 2022.02.23.481133; doi: https://doi.org/10.1101/2022.02.23.481133  __(preprint)__

# Referencias

Msc. Nathalia Carolina Pérez Cárdenas  
Maestra en Ciencias Biológicas, Manejo integral de ecosistemas  
Profesora asignatura Ecología de Comunidades Universidad Nacional Autónoma de México (UNAM)  
Teléfono: (+52) 552 659 0278  
E-mail: ncperezc@iies.unam.mx  

Diana Carolina Ramírez Gonzales  
Bióloga  
Coordinadora de monitoreo y alianzas de A prender la Onda. Enseña por Colombia  
Teléfono: (+57) 311 441 1845  
E-mail: dc.ramirez@ensenaporcolombia.org   
